臺灣高雄地方法院民事判決　　　　　　 100年度小上字第69號
上　訴　人　秦丕俊
被 上訴 人　國泰世華商業銀行股份有限公司
法定代理人　汪國華
上列當事人間請求清償借款事件，上訴人對於民國100 年4 月15
日本院高雄簡易庭99年度雄小字第3374號第一審民事判決提起上
訴，本院判決如下：
    主  文
上訴駁回。
第二審訴訟費用新臺幣壹仟伍佰元由上訴人負擔。
    理  由
一、按對於小額程序之第一審判決提起上訴，非以其違背法令為
    理由，不得為之。所謂判決違背法令，乃指判決不適用法規
    或適用不當，有民事訴訟法第469 條所列第1 款至第5 款事
    由時，其判決當然為違背法令；當事人於第二審程序不得提
    出新攻擊或防禦方法；依上訴意旨足認上訴為無理由者，得
    不經言詞辯論為之，並應為駁回之判決，民事訴訟法第436
    條之24第2 項、第436 條之28前段、第436 條之32第2 項準
    用第468 條及第469 條第1 款至第5 款、第436 條之29第2
    款、第449 條第1 項，分別定有明文。
二、上訴意旨略以：按最高法院91年台簡抗字第49號判例意旨載
    明，民法第205 條既已立法限制最高利率，明定債權人對於
    超過週年20％部分之利息無請求權，則當事人將包含超過週
    年20％部分之延欠利息滾入原本，約定期限清償，其滾入之
    利息數額，仍應受法定最高利率之限制。故債權人對於滾入
    原本之超過限額利息部分，應認仍無請求權，原審判決違背
    上開判例，於法未合，為此爰提起本件上訴，並聲明廢棄原
    判決等語。
三、經查：
  (一)本件被上訴人於原審主張上訴人與其簽立信用貸款約定書，
    約定循環使用核准之額度，惟上訴人自92年10月起即未依約
    繳付本息，全部借款視為到期，爰請求上訴人給付積欠之借
    款及利息、違約金。嗣經原審審理後，判決上訴人應給付被
    上訴人新臺幣（下同）27,769元，及自94年9 月21日起至清
    償日止，按週年利率15％計算之利息，暨自92年11月2 日起
    至清償日止，逾期在6 個月以內者，按上開利率10％、逾期
    超過6 個月者，按上開利率20％計算之違約金等節，業經本
    院核閱全卷無誤。
  (二)上訴人固主張原審判決違背上開最高法院判例意旨，惟觀諸
    上訴人所簽訂之信用貸款約定書、帳務資料及被上訴人起訴
    書狀所載，被上訴人自始並未以超過週年利率20％之利率，
    向訴人收取利息，原審亦僅判決上訴人應還償自94年9 月21
    日起至清償日止，按週年利率15％計算之利息，則原審判決
    自無上訴人所指稱，違背上開最高法院判例意旨之違背法令
    情形。從而，上訴意旨指摘原判決違背法令，顯無理由，爰
    不經言詞辯論，逕以判決駁回其上訴。
四、末按於小額訴訟之上訴程序，法院為訴訟費用之裁判時，應
    確定其費用額，民事訴訟法第436 條之19第1 項、第436 條
    之32第1 項定有明文。本件第二審裁判費用為1,500 元，應
    由上訴人負擔，爰併為裁定如主文第2 項所示。
據上論結，本件上訴為無理由，依民事訴訟法第436 之29第2 款
、第436 條之32第1 、2 項、第436 條之19第1 項、第449 條第
1 項前段、第78條，判決如主文。
中    華    民    國   100    年    5     月    31    日
                  民事第三庭    審判長法  官  朱玲瑤
                                      法  官  楊詠惠
                                      法  官  劉傑民
正本係照原本作成。
本件不得上訴。
中    華    民    國   100    年    5     月    31    日
                                      書記官  呂姿儀